【裁判字號】    97,交抗,606
【裁判日期】    970530
【裁判案由】    違反道路交通管理處罰條例
【裁判全文】
臺灣高等法院交通事件裁定             97年度交抗字第606號
抗  告  人  甲○○
即受處分人
上列抗告人因違反道路交通管理處罰條例案件，不服臺灣士林地
方法院，中華民國97年3 月26日所為裁定（97年度交聲字第155
號），提起抗告，本院裁定如下：
    主  文
抗告駁回。
    理  由
一、按汽車駕駛人轉彎時不依標誌、標線、號誌指示者，處新臺
    幣600 元以上1,800 元以下罰鍰，且除按上開規定處罰外，
    並記違規點數1 點，道路交通管理處罰條例第48條第1 項第
    2 款及第63條第1項第1 款分別定有明文。
二、原處分意旨略以：抗告人即受處分人甲○○於民國（下同）
    96年10月2 日晚間9 時45分駕駛車牌號碼9096-EH 號自用小
    客車，在臺北市○○○路○ 段與歸綏街路口違規左轉，經警
    舉發「不依標誌、標線指示」行駛之違規行為，依道路交通
    管理處罰條例第48條第1 項第2 款之規定，處罰鍰新臺幣（
    下同）1,800 元，並依同條例第63條第1 項第1 款規定記違
    規點數1 點等語。
三、抗告意旨略以：抗告人雖有於前揭地駕駛自小客車經警舉發
    有「不依標誌、標線指示」行駛之違規情形，然抗告人行駛
    之上開路線，並無設置禁止左轉之標誌，亦未設置紅綠燈之
    交通號誌，足認抗告人並無受舉發之違規情狀，請求撤銷原
    處分及原裁定云云。
四、經查：抗告人於原審自稱：伊駕駛自小客車由重慶北路上往
    士林方向行駛，於歸綏街口有看到禁止左轉之標誌，當時直
    行車道是綠燈，故伊通過路口後，先暫停於路旁之停車格，
    之後伊從停車格裡倒車，未進入歸綏街巷子即掉頭直接左轉
    到重慶北路（由北往南之方向）等語（見原審卷第20頁、第
    23頁）。核與證人即本件舉發違規之員警張勝才於原審證稱
    ：抗告人駕駛自用小客車由重慶北路南往北方向行駛，直行
    駛過重慶北路、歸綏街路口後，左轉至重慶北路北往南方向
    ，伊在重慶北路114 巷前路口位置攔停抗告人；歸綏街為單
    行道，車輛不得行駛東往西方向，伊看到抗告人從歸綏街上
    東向西行駛左轉至對向重慶北路由北向南之車道上等語（見
    原審卷第21頁至第22頁）大致相符。又上揭違規地點確設有
    「禁止左轉」標誌，且該標誌前方並無遮蔽物遮掩，清晰得
    見，另歸綏街口為單行道等情，有現場照片3 幀附卷可稽（
    見原審卷第26頁至第28頁），抗告人明知該處不得左轉，卻
    仍以前開迂迴之方式由歸綏街東往西方向左轉至重慶北路，
    其不依標誌、標線指示違規通行等情，至為明確。縱抗告人
    未於重慶北路口直接左轉，衡諸重慶北路僅容直行、禁止左
    、迴轉之交通安全考量，其所述之行進方式並不足解免其「
    不依標誌、標線行駛」之違規。至抗告人辯稱其由歸綏街東
    往西方向行進時，該路口並未設置禁止左轉之標誌及紅綠燈
    云云，惟該路口是否另行設置禁止左轉之標誌及紅綠燈與本
    件抗告人違規與否之判斷無涉，況該歸綏街為單行道，車輛
    本不得行駛東往西之方向，當無另行設置禁止左轉之標誌及
    紅綠燈之道理，是抗告人此部分所辯，亦不可採。
五、綜上所述，抗告人確有駕駛自小客車「不依標誌、標線指示
    」行駛之違規行為，原處分機關依道路交通管理處罰條例第
    48條第1 項第2 款之規定，處罰鍰新臺幣（下同）1,800 元
    ，並依同條例第63條第1 項第1 款規定記違規點數1 點，於
    法洵屬有據。原裁定認抗告人確有前揭違規行為，因而將抗
    告人聲明之異議駁回，其認事用法，並無違誤。抗告人抗告
    意旨，仍執前詞指摘原裁定不當，並無理由，應予駁回。
六、據上論斷，應依道路交通案件處理辦法第26條，刑事訴訟法
    第412 條，裁定如主文。
中    華    民    國    97    年    5     月    30    日
                  刑事第三庭審判長法  官  蔡秀雄
                                  法  官  許文章
                                  法  官  謝靜恒
以上正本證明與原本無異。
不得再抗告。
                                  書記官  陳珮茹
中    華    民    國    97    年    5     月    30    日


司法院資訊處製作；財團法人民間司法改革基金會備份。
